【裁判字號】    98,交聲,402
【裁判日期】    980408
【裁判案由】    聲明異議
【裁判全文】
臺灣高雄地方法院刑事裁定             98年度交聲字第402號
原處分機關  交通部公路總局高雄區監理所
異  議  人
即受處分人  甲○○
上列受處分人因違反道路交通管理處罰條例案件，對於交通部公
路總局高雄區監理所民國98年2 月11日所為之處分（原處分：高
監營裁字第裁80-ND0000000號），聲明異議，本院裁定如下：
    主  文
異議駁回。
    理  由
一、本件異議意旨略以：異議人即受處分人甲○○（下稱異議人
    ）未收到本件舉發單，收到裁決書詢問後才發現有本件舉發
    單，本件程序上應有違誤，為此聲明異議，請求撤銷原處分
    等語。
二、按行政程序法法第72條第1項 規定：送達，於應受送達人之
    住居所、事務所或營業所為之，但在行政機關辦公室處所或
    他處會晤應受送達人時，得於會晤處所為之。另同法第73條
    第1 項、第2 項規定：於應送達處所不獲會晤應受送達人時
    ，得將文書付與有辨別事理能力之同居人、受僱人或應送達
    處所之接收郵件人員。再同法第74條規定：送達，不能依前
    二條規定為之者，得將文書寄存送達地之地方自治或警察機
    關，並作送達通知書兩份，一份黏貼於應受送達人住居所、
    事務所、營業所或其就業處所門首，另一份交由鄰居轉交或
    置於該送達處所信箱或其他適當位置，以為送達。前項情形
    ，由郵政機關為送達者，得將文書寄存於送達地之郵政機關
    。又警察機關依道路交通管理處罰條例相關規定對交通違規
    之行為人攔查舉發或逕行舉發，係屬行政處分，其據以製作
    之舉發違反道路交通管理事件通知單之送達，自應依行政程
    序法相關規定為之。
三、經查：
  (一)異議人於97年2 月27日17時30分許，在高雄縣岡山鎮○○路
    ，確有騎乘異議人車號627-CTR 號重型機車行經燈光號誌管
    制之交岔路口闖紅燈之違規事實，此為異議人不爭執，且有
    高雄縣政府警察局岡山分局高縣岡警交字第09800012172 號
    函及所附違規舉發照片2 張附卷可參，堪信屬實。
  (二)而本件舉發通知單，係由原舉發單位高雄縣政府警察局岡山
    分局，於97年4 月29日以掛號郵務方式寄送至受處分人位於
    高雄縣阿蓮鄉港後村崙頂93號戶籍住所地，郵務人員因未晤
    受送達人或同居人，遂於同年7 月7 日將該舉發通知單寄存
    於應受送達地之郵政機關即阿蓮郵局，並作送達通知書2 份
    ，1 份黏貼於受處分人上址門首，另1 份置於該送達處所信
    箱或其他適當位置，以為送達等情，有高雄縣政府警察局岡
    山分局高縣岡警交字第09800012172 號函及所附送達證書影
     本1份、及異議人個人基本資料查詢結果單1 份在卷可稽，
    堪認上開舉發通知單係寄存於阿蓮郵局，原舉發單位依受處
    分人戶籍郵寄送達該舉發通知單，核諸上開寄存送達程序，
    依法即無不合。從而，異議人辯稱未收到通知單，請求撤銷
    原處分云云，即無可採。
四、綜上，原處分機關依違反道路交通管理處罰條例第53條第1
    項、及同條例第63條第1 項，裁處異議人罰鍰4,500 元並記
    違規點數1 點，即無違誤。異議人猶執前詞，指摘原處分不
    當，為無理由，應予駁回。
據上論斷，應依道路交通案件處理辦法第19條，裁定如主文。
中    華    民    國    98    年    4     月    8     日
                      交通法庭  法  官  陳億芳
以上正本證明與原本無異。
如不服本裁定，應於收受送達後5 日內向本院提出抗告狀。
中    華    民    國    98    年    4     月    10    日
                                書記官  林靜慧


司法院資訊處製作；財團法人民間司法改革基金會備份。
